

[Fadayen Nurhidayat]

Bekasi, Javva Barat, 17124 | +6289506263907 | dayen783@gmail.com Linkedin/web&sosmed/link portofolio

TENTANG SAYA

Saya Fadayen Nurhidayat, [ulusan SMK Teknik Kendaraan Ringan Tahun 2021. Memiliki pengalaman kerja sebagai Pramuniaga di PT Gadai Top Indonesia,PT Honda Autoland sebagai Admin dan Job control Warranty (Garansi) dengan achievement 90% efisiensi pekerjaan menggunakan Microsoft World dan Microsoft Excel untuk mengatur dan mendata pekerjaan,PT Mitsubitshi Krama Yudha Motors And Manufacturing sebagai Operator Produksi.Saya memiliki minat berkarir sebagai Operator prodüksi dan mahir dalam menggunakan Microsoft Office Tools

Kemampuan & Kompetensi

- Microsoft Office
- . Manajemen Data
- Financial Report
- . Microsoft Excel & Microsoft World

PENGALAMAN KERJA

Bengkel Arafah Ban (Bekasi, Indonesia)

Mekanik Mobil (01 Oktober- 31 Desember 2019)

- Bertanggung jawab penuh atas customer yang datang untuk service mobil
- · Achievement pekerjaan: Meningkatkan jumlah customer yang datang untuk service

PT.Gadai Top Indonesia (Bekasi, Indonesia)

Staff Pramuniaga (01 Agustus 2021-01 November 2021)

- Bertanggung jawab penuh atas promosi di social media serta uang pemasukan
- Achievement pekerjaan: Meningkatkan efisiensi bunga dan pemasukan barang gadaian.

PT.Honda Autoland (Jakarta,Indonesia)

Admin & Job Control Warranty (Garansi), (Maret 2022-Juli 2022)

- Bertanggung jawab penuh atas Warranty (garansi), Mengontrol dan mendata Plat Mobil berapa saja yg terdampak dan menentukan akan mengganti spare part apa dan menginput di kompüter.
- Achievement pekerjaan: Mengurangnya terjadi nya Overlook

PT.Mitsubitshi Krama Yudha Motors And Manufacturing (Jakarta,Indonesia)

Operator Produksi, (Agustus 2022-Juni 2023)

- Bertanggung Jawab penuh terhadap hasil proses prodüksi harus sesuai dengan standar prodüksi yg sudah di tentukan
- Achievement pekerjaan: Meningkatkan output Prodüksi dan berkurang nya barang hasil prodüksi yg tidak sesuai dengan standar prodüksi (reject).

PENDIDIKAN

- A. SDN Harapan Jaya VI (2009-2015)
- B. MTS ATTAQWA 02 (2015-2018)
- C. SMK Bina Siswa Utama 01 (2018-2021)

Jurusan Teknik Kendaraan Ringan (TKR)

Mengadakan kegiatan perlombaan di sekolah • Lulusan terbaik dengan NEM tertinggi satu sekolah

Teknik Kendaraan Ringan Dengan Nilai Rata-Rata 83,43

- Mengikuti kegiatan pkl dan kegiatan bengkel lainnya
- Mengikuti kegiatan Pramuka Antar provinsi
- Mengikuti kegiatan eskul pencak silat

Referensi Kontak

Ibu Nurhayati

+62 895-3261-78654